臺灣臺南地方法院民事判決　九十年度訴字第二八○號
　　原　　　告　乙○○
　　被　　　告　甲○○
右當事人間請求侵權行為損害賠償事件，本院判決如左：
      主      文
被告應給付原告新台幣貳佰捌拾萬零壹仟肆佰捌拾壹元，及自民國九十年二月二十三
日起至清償日止，按年息百分之五計算之利息。
原告其餘之訴駁回。
訴訟費用由被告負擔十分之四，餘由原告負擔。
本判決於原告以新台幣玖拾萬仟玖佰元為被告供擔保後，得為假執行，但被告如
於假執行程序實施前，以新台幣貳佰捌拾萬零壹仟肆佰捌拾壹元為原告預供擔保，得
免為假執行。
原告其餘假執行之聲請駁回。
      事實及理由
壹、程序方面：
    按訴狀送達後，原告不得將原訴變更或追加他訴。但經被告同意者，不在此限。
    被告於訴之變更或追加無異議，而為本案之言詞辯論者，視為同意變更或追加，
    民事訴訟法第二百五十五條第一項第一款、第二項分別定有明文。本件原告原依
    兩造訂立之追加約定協議書第一條、協議書第六條之規定，請求被告給付違約金
    新台幣（下同）四百二十四萬五千六百元，及自起訴狀送達之日起至清償日止按
    年息百分之五計算之利息（聲明第一項），並依兩造簽立之共同購買農地契約書
    第二項之規定，請求被告移轉坐落台南縣歸仁鄉○○段九二三地號土地（以下簡
    稱九二三地號土地）之所有權（聲明第二項），嗣於本院最後一次辯論期日，未
    變更其聲明，惟變更其聲明第二項之訴訟標的為依兩造簽立之追加約定協議書第
    一條、協議書第六條之規定，主張被告違約，應負損害賠償責任，被告就其此部
    分訴訟標的之變更並無異議而為本案之言詞辯論，依首揭說明，原告訴之變更，
    經被告同意，自屬合法，應予准許。
貳、實體方面：
一、原告起訴主張：
(一)原告之妻弟莊慶福於民國八十八年五月六日代理原告與被告訂立協議書，約定由
    原告將所有坐落台南縣歸仁鄉○○段九二二之一、九二二之六、九二二之七、九
    二二之三、九二二之四、九二三之一地號等六筆土地（以下簡稱九二二之一等六
    筆土地）予被告設立加油站，並於取得核准設立文件十五日內與原告訂立買賣契
    約書（以下簡稱甲契約）購買原告所有之上述六筆土地，雙方約定台南縣八甲段
    九二三－一號、九二二－三號、九二二－四號以每坪五萬元計價，同段九二二－
    一號、九二二－六號、九二二－七號等三筆土地則依公告現值加四成為單價，由
    被告負擔土地增值稅，申請設立加油站之費用亦由被告負擔，若有一方違反協議
    書之任何條款，均以買賣總價三成之違約金賠償對方。
(二)兩造訂約後發現九二二之一等六筆土地與道路中間另有一筆他人私有土地即九二
    三地號土地，始能與道路連接，故兩造乃約定由被告出資購買九二三地號土地，
    嗣被告甲○○要求兩造各出資半數共同購買，原告亦已同意，但因當日原告之代
    理人莊慶福未帶原告印章，乃由莊慶福以其名義與被告訂立共同購買農地契約書
    ，由兩造各出資半數購買並登記予被告名義，訂立共同購買農地契約書（以下簡
    稱乙契約），該契約第二條約定，如未設立加油站則原告應於二年內購回。兩造
    復於八十八年九月六日訂立追加約定協議書（以下簡稱丙契約），約定申請設立
    加油站所需之文件最遲應於八十八年十二月六日以前送件申請，因購買之同段九
    二三號土地共有人眾多且共有人死亡，因此登記時間拖延，但雙方同意於辦妥九
    二三地號土地過戶完成後十日內送件申請，該九二三地號土地於八十九年五月三
    十日取得所有權，嗣又發現原告所有土地與道路中間復有一筆國有水利用地，故
    尚應取得國有財產局之設立版橋同意書後，方能申請設立加油站，被告即應於取
    得國有財產土地使用同意書後十日內即送件申請設立加油站，惟經原告多次寄發
    存證信函催請被告履行，被告均拒不辦理申請設立加油站事宜，已違反雙方之約
    定，應賠償其違約金。
(三)八甲段九二三－一號、九二二－三號、九二二－四號以每坪五萬元計算之價值為
    一千零七十三萬三千元，其三成為三百二十一萬九千九百元，同段九二二－號、
    九二二－六號、九二二－七號依公告現值加四成計算為二百二十三萬二千二百元
    ，其三成為六十六萬九千九百六十元，而同段九二三號地價為一百一十八萬五千
    八百元，其三成為三十五萬五千七百四十元，以上三筆合計為四百二十四萬五千
    六百元，自應由被告賠償原告。原告依兩造協議書約定出售被告之九二二之一等
    六筆土地較諸兩造於八十八年六日簽約時之價格跌價四、五成以上，況由於被告
    係擬購為加油站使用，是以價格亦高於市價，因此雙方協議書第六條約定以買賣
    總價之三成給付違約金。又被告違約，原告應得依丙契約第一條之規定，請求被
    告賠償原告損害，損害賠償以回復原狀為原則，故被告應將該土地移轉登記予原
    告等語。並聲明請求判決：１．被告應給付原告四百二十四萬五千六百元及自起
    訴書送達之日起至清償日止按年息百分之五計算之利息；２．被告應將台南縣歸
    仁鄉○○段九二三號０．００四九公頃辦理所有權移轉登記予原告；３．願供擔
    保請准予假執行。
二、被告則以：
(一)依兩造八十八年五月六日簽立之甲契約書第二款內容觀之，經審核單位核准設立
    加油站為協議購地之先決條件，換言之，未經審核單位核准設立加油站前，本件
    協議購地之約定不生效力。
(二)依丙契約第一條可知，構成違約之要件有二，即八甲段九二三號土地最遲應於八
    十八年十二月六日前過戶完成；八甲段九二三號土地過戶完成起十日內應送件申
    請設立加油站。惟該九二三地號土地過戶登記日期在八十九年五月三十日，已超
    過原約定八十八年十二月六日前過戶完成之日期，顯然係原告違約，並非被告違
    約。又該九二三地號土地係於八十九年五月三十日完成過戶登記，因此，送件申
    請最遲應於八十九年六月九日前，然申請設立加油站所應具備之文件，包括土地
    所有權狀影本、土地登記簿謄本、地籍圖謄本、土地使用同意書等，應由原告負
    責提供，然原告未於八十九年六月九日前提供，被告無從送件申請。
(三)原告之六筆土地並未緊鄰道路，與道路間隔著一水利會灌溉用之水溝，其所有權
    係屬財政部國有財產局，故若要申設加油站亦必須先向國有財產局申請其同意使
    用施設版橋，而該申請設立版橋同意申請書係於八十九年九月二十五日提出，國
    有財產局於同年十月十一日才發文同意，故被告並無違約之故意。
(四)原告雖一直堅稱已將申請加油站之必要文件交給明衡公司之林茂松，然原告卻不
    知交付之日期。且雖然明衡公司曾受被告委託申請設立加油站，但針對本件申請
    設立加油站一事，被告卻未曾口頭或書面允諾交由明衡公司辦理，原告私下將該
    必要文件交付明衡公司，係屬其私人行為，被告並不知情。再者，申請設立加油
　　站應屬被告權責，原告擅自將該必要文件交付明衡公司之行為，違反常情常理，
　　亦不符社會正常原則等語。並聲明請求判決：１．原告之訴駁回；２．如受不利
　　判決，願供擔保請宣告假執行。
三、不爭執之事實：
(一)莊慶福於八十八年五月三日與被告訂立乙契約（此契約之效力、當事人是屬兩造
    間或莊慶福與被告間乙節，容後陳述），約定共同買受九二三地號土地，由被告
    推出一人登記所有權，但權利屬共有，供日後九二三之一地號土地申請設立加油
    之用，如准予設立，被告須原價買回，若不准設立，則莊慶福須於二年內向被告
    買回，而該九二三地號土地於八十九年五月三十一日移轉登記為被告所有。
(二)八十九年十月間，莊慶福與被告約定，被告應備妥國有財產局土地使用同意書，
    其餘申請設立加油站需要文件由原告備妥，兩造並應將所備齊資料，至林中禾代
    書處交付予明衡公司辦理，（見本院九十年五月十七日言詞辯論筆錄中兩造陳述
    及證人林中禾之證詞、九十年九月六日林中禾之證詞）。被告取得同意書後，拒
    不交出該同意書，亦未依約前往林中禾代書處，且迄今尚未提出設立加油站之申
    請。（同上筆錄，並有台灣省嘉南農田水利會九十年十月十五日以九０喜南管字
    第九０００一００一０號函附卷可考）
(三)被告於八十九年九月二十五日申請設立版橋同意書，經財政部國有財產局台灣南
    區辦事處台南分處八十九年十月十一日以台財產南南三第八九００一三六六二號
    函覆表示同意其申請。
(四)系爭九二二之一等六筆土地未與道路相鄰，其中間隔九二三地號土地及九二三之
    二地號內國有土地（水利用地），依加油站設置管理規則第九條第一項第一款之
    規定，若九二二之一等六筆土地欲申請設立加油站，則尚應取得九二三地號土地
    之所有權並取得九二三之二地土地之土地使用同意書以設立版橋。
四、爭執要旨：
(一)兩造簽立之甲、乙、丙契約是否有效？訴外人莊慶福以原告名義簽立之甲、丙契
    約及以自己名義簽訂之乙契約，其效力是否及於本人即原告？
(二)被告是否違反契約，未於期限內申請設立加油站？
(三)被告若違約，應負之損害賠償責任為何？
五、得心證之理由：
(一)原告起訴主張其授權訴外人莊慶福與被告訂立甲、乙、丙契約，被告雖不否認與
    莊慶福簽立甲、乙、丙契約書，惟否認該契約之效力，以：契約非地主（即原告
    ）與伊簽立，故而無效云云，資為抗辯。按代理人於代理權限內，以本人名義所
    為之意思表示，直接對本人發生效力，民法第一百零三條第一項定有明文。查，
    證人莊慶福證稱：「我有告知我是乙○○（即原告）的小舅子，土地不是我的，
    是乙○○的，我可以代表，他乙○○委託我處理這筆土地，包括登報等事宜都由
    我代理」等語（見九十年八月十三日言詞辯論筆錄），此為被告所不否認，原告
    本人亦到庭表示確實授權予證人莊慶福代理其與被告訂約（見九十年九月六日言
    詞辯論筆錄），綜上，足認莊慶福係以本人即原告之名義，在原告授權範圍內，
    與被告訂立甲、乙、丙契約，且觀其所簽立之甲、乙、丙契約無任何違背公共次
    序、善良風俗之情事，是依民法右開條文所示，莊慶福所簽立之甲、乙、丙契約
    均為有效之契約，且效力均及於原告本人，被告右開辯解，依法洵屬無據，要難
    憑採。
(二)原告復主張：被告至遲應於取得版橋同意書後十日內即送件申請設立加油站，惟
    被告迄今仍拒不交出國有財產局之同意書，已然違約等語，被告則以：原告八十
    八年十二月六日前應將九二三地號土地過戶完成，故是原告違約，又該九二三地
    號土地係於八十九年五月三十日完成過戶登記，因此，送件申請最遲應於八十九
    年六月九日前，然原告未依約如期於八十九年六月九日前提供申請設立加油站所
    應具備之文件，伊無從送件申請等語，資為抗辯。經查，兩造簽立之甲契約約定
    ：『．．甲乙雙方協議由甲方（即原告，以下同）提供土地座落歸仁鄉○○段九
    二二之一、．．等六筆土地予乙方（即被告，以下同）申請設立加油站，其條件
    如左：一、申辦設立加油站之前，由乙方先行出資購買歸仁鄉○○段九二三之土
    地，購買土地所需之費用由乙方負擔。二、經審查單位核准設立加油站，乙方應
    於取得核准設立文件十五天內，與甲方正式簽訂買賣契約書．．三、如未經審查
    單位核准通過，甲方應於二年內依原價買回八甲段九二三號之土地，並終止本件
    之協議。四、申辦加油站設立所需之一切費用皆由乙方負擔．．』等字樣；嗣復
    簽訂丙契約，約定：『本協議書係民國八十八年五月六日甲乙雙方協議歸仁鄉○
　　○段九二二之一等筆土地申辦加油站所簽訂協議書之附件，雙方約束效力與原協
　　議書相同，茲追加約定條件如左：一、申請設立加油站所需之文件，最遲應於八
　　十八年十二月六日以前將八甲段九二三土地過戶完成，並於十天內送件申請，乙
　　方逾期未履約完成，視為違約。二、乙方表示甲方在右第一款事項之期間內可以
　　介紹第三者承本案土地，其讓渡金為新台幣陸拾萬元正』等字樣，再參以兩造簽
　　立之乙契約約定：『甲乙雙方共同向許盛三郎等歸仁八甲段九二三地號、肆拾玖
　　平方公尺每坪單價八萬。雙方出資各半，由乙方推出一人登記所有權狀，但權利
　　屬甲、乙各半，日後九二三之一等申設加油站之用。雙方協議，經縣、省承辦加
　　油站單位，如一、准予設立，乙方須原價向甲方購回。二、不准設立，則甲方須
　　兩年內向乙方購回，雙方無異議』等字樣，則原告依上開契約負有提供第九二二
　　之一等六筆土地予被告申請設立加油站，與被告共同出資購買九二三地號土地之
　　義務，被告則負有申請設立加油站及與原告共同出資購買九二三地號土地之義務
　　，且被告應於八十八年十二月六日以前將八甲段九二三土地過戶完成，並於過戶
　　完成後，十天內送件申請設立加油站，若加油站之申請設立經主管機關核准通過
　　，則被告應於取得核准設立文件十五天以內與原告正式簽訂買賣契約書，買受原
　　告九二二之一等六筆地號土地，並以原價向原告買回九二三地號土地，若申請設
　　立未經核准，則原告須於二年內向被告買回九二三地號土地。
(三)次查，證人即承辦兩造九二三地號土地買賣過戶事宜之代書林中禾證稱：「他們
    （即原告代理人莊慶福與被告）八十八年五月八日來找我辦理的，因為許再亨（
    九二三地號土地共有人之一）先生已經死亡，由許富雄等五人繼承，有載明要我
    們辦理繼承登記，且此土地又是登記都市計劃內農業區地○道，依法不可辦理買
    賣所有權移轉登記，所以我們須先辦理廢道，先向歸仁鄉公所申請辦理建築線指
    示，．．．」、「依正當時間不可能那麼久才過戶，因為我們承辦時，有告知這
    筆土地之過戶可能遇到的繼承及廢道問題，文字上沒有約定確切過戶時間」、「
    因為台南縣政府在八十九年四月十三日才發函通知廢道，八十九年五月十九日才
    向歸仁鄉公所拿到農業用地作農業使用證明書，所以照正常程序到五月三十日才
    過戶，五月十九日拿到農業用地做農地使用證明書，當天就向台南縣稅捐處化稽
    徵所申報土地移．．」、「後來因為牽涉到設加油站的土地要面臨建築線，所以
    本件九二三地號土地須取得版橋同意證明書，才能申請設立加油站」等語（見九
    十年九月六日言詞辯論筆錄），參以兩造於八十九年十月間復約定，被告應備妥
    國有財產局土地使用同意書，其餘申請設立加油站需要文件由原告備妥，並應分
    別將所備齊資料，至林中禾代書處交付予明衡公司辦理乙節，為兩造不爭之事實
    ，已如前述，由此可知，兩造簽立丙契約（八十八年九月六日）時，雖曾約定『
    最遲應於八十八年十二月六日以前將八甲段九二三土地過戶完成，並於十天內送
    件申請』，惟嗣後因九二三地號土地之繼承、廢道等情事變更，兩造乃另於八十
    九年十月間就契約內容為部分變更即：被告及原告應分別交付國有財產局土地使
    用同意書及申請設立加油站需要文件予林中禾代書，由林中禾代書作證交付予明
    衡公司辦理。再查，被告嗣後並未依約至林中禾代書處交付上開土地使用同意書
    ，此為兩造不爭之事實，被告雖辯稱：伊有另與原告約定變更約定地點至伊加油
    站交付文件云云，惟為原告所否認，被告復無法提出任何證據以實其說，要難採
    信，是原告主張被告拒不送件申請，已違反兩造契約之約定等情，足堪認定。
(四)按違約金，除當事人另有訂定外，視為因不履行而生損害之賠償總額。但約定如
    債務人不於適當時期，或不依適當方法履行債務時，即須支付違約金者，債權人
　　於債務人不履行時，除違約金外，並得請求履行或不履行之損害賠償，民法第二
　　百五十條第二項定有明文。是懲罰性違約金以強制債務之履行為目的，確保債權
　　效力所定之強制罰，於債務不履行時，債權人除得請求支付違約金外，並得請求
　　履行債務，或不履行之損害賠償。本件兩造簽立之丙契約係約定：「申請設立加
　　油站所需之文件，最遲應於八十八年十二月六日以前將八甲段九二三土地過戶完
　　成並於十天內送件申請，乙方逾期未履約完成，視為違約」，嗣於八十九年十月
　　間變更其此部分之內容為應於某日至林中禾代書處交付，自此觀之，兩造即係就
　　應於適當時期交付文件為約定，係屬懲罰性違約金之約定，被告既有違約之情事
　　，依約即應負違約之賠償責任。
(五)再查，兩造簽立之甲契約約定，雙方有違反契約任一款之情事者，應以買賣總價
　　三成的違約金賠償一方之損失，而其買賣價金之計算為：八甲段九二三之一、九
　　二二之三、九二二之四等三筆以每坪單價五萬元計算，八甲段九二二之一、九二
　　二之六、九二二之七等三筆依核准設立，辦理土地移轉登記當年度之公告現值加
　　四成計算買賣單價，另九二三地號土地則是以每坪單價八萬元計算價金，此為兩
　　造所不爭之事實。是被告即應依右揭約定以買賣土地之價金三成計算違約之損害
    以賠償原告，惟本院仍得依客觀社會情狀，參酌原告之損失而酌減其金額，在此
    先予敘明。又兩造就八甲段九二二之一、九二二之六、九二二之七三筆土地雖係
    約定以辦理土地移轉登記當年度之公告現值加四成計算買賣單價，依其約定意旨
    觀之，於被告違約而未申請設立加油站之情形，即應以被告實際上應送件申請之
    當時，土地之公告地價計算此三筆土地之單價，而被告與原告於八十九年十月間
    約定應將文件交付予土地代書林木禾以申請辦立加油站乙節，已如前述，故此三
    筆土地之單價即應依八十九年之公告地價計算。準此，八甲段九二三－一號、九
    二二－三號、九二二－四號土地以每坪五萬元計算之價值為九百六十九萬五千一
    百二十五元【計算式：[(140×0.3025)坪＋ (404×0.3025坪)＋ (97×103025坪
    )]×50000＝0000000＋0000000＋0000000＝0000000元】；同段九二二－一號、
　　九二二－六號、九二二－七號土地其八十九年九月之公告現值分別為每平方公尺
　　三千六百元、一萬一千四百元、一萬一千四百元（有台南縣歸仁地政事務所九十
　　一年七月十一日以所地價字第０九一０００六七二一號函附卷可參），加四成計
　　算為五千零四十元、一萬五千九百六十元，合計此三筆土地買賣價金為三百十二
　　萬六千四百八十元【計算式：5040×82＋15960×86＋15960×84＝413280＋0000
　　000＋0000000＝0000000元】，而同段九二三號地價為一百一十八萬五千八百元
　　，以上七筆土地合計價金共一千四百萬七千四百零五元。末查，系爭九二二之一
　　、九二二之四、九二三之一地號土地八十九年之公告現值為每平方公尺三千六百
　　元，迄九十一年七月公告現值則降為每平方公尺三千一百元；九二二之三、九二
　　二之六、九二二之七地號土地八十九年公告現值為每平方公尺一萬一千四百元，
　　迄九十一年七月公告現值則降為每平方公尺九千二百元，平均公告地價滑落約二
　　成，又本件兩造訂立買賣契約之目的在提供作為被告設立加油站之用，為設立加
　　油站所需，原告復與被告共同買受九二三地號土地，出資二分之一即五百九十二
　　萬九千元，被告迄今均不交付申辦加油站所需之國有財產局土地使用同意書，則
　　告出資購買九二三地號土地，對其而言，即屬無益之多餘花費，因此，本院審酌
　　上開土地價值滑落之情形，及原告花費，所受損害，認本件違約金以買賣總價三
　　成計算，猶然過高，應以買賣總價之二成計算較為妥適，而認原告請求被告賠償
　　之違約金以二百八十萬零一千四百八十一元之範圍內為相當【計算式：
    (0000000 ＋0000000＋0000000)×0.2＝00000000×0.2＝0000000元】，逾此部
    分之請求，即屬無據，應予駁回。
(六)末按給付無確定期限者，債務人於債權人得請求給付時，經其催告而未為給付，
    自受催告時起，負遲延責任，其經債權人起訴，或依督促程序送達支付命令者，
    與催告有同一之效力。前項催告定有期限者，債務人自期限屆滿時起負遲延責任
    ，民法第二百二十九條第二項定有明文。本件被告應負之違約責任，係屬給付無
    確定期限之債務，依上開說明，應自經原告催告被告時起被告方負遲延責任，本
    件原告前未曾催告被告給付違約金，自得以本件訴狀送達為催告之意思表示，故
    其依民法上開條文之規定，請求被告給付之違約金於上開二百八十萬零一千四百
    八十一元之範圍，暨以該金額為計算基礎，自起訴狀繕本送達翌日即九十年二月
    二十三日起算之法定遲延利息，自屬合法，逾此部分之遲延利息請求，即屬無據
    ，應予駁回。
(七)原告末主張：被告違約，故依丙契約第一條之約定，負違約之損害賠償責任，而
    九二三地號土地本係約定應由被告買受，茲因被告違約，故應賠償原告之損失，
    而損害賠償以回復原狀為原則，故被告應將九二三地號土地登記返還為原告所有
    云云，被告則以：伊並未違約，沒有解除契約，亦無回復原狀之問題等語，資為
    抗辯。按依甲契約第六條所載，若兩造有任何一方違約之情事者，他方僅得依該
    條請求違約之一方依買賣總價三成給付違約金，並無任何一方得請求他方移轉九
    二三地號土地所有權之相關約定，而被告違反兩造訂立之丙契約，未於期限前將
    國有財產局土地使用同意書交付予訴外人即代書林中禾，依甲契約之約定，應負
    違約責任，依兩造約定買賣土地之總價之二成計算違約金賠償原告乙節，已如前
    述，是原告復依上開契約條款請求被告移轉九二三地號土地所有權，依法自屬無
    據，應予駁回。縱依兩造簽立之乙契約觀之，亦僅係約定若加油站如經核准設立
    ，被告須原價向原告買回，不准設立，則原告須於兩年向被告買回，亦無原告得
    直接向被告請求移轉九二三地號土地所有權之約定，況原告經本院行使闡明權詢
    問其是否行使買回權而請求被告將九二三地號土地所有權移轉登記為其所有後，
    明確表示非依乙契約行使買回權，而係依丙契約第一條、甲契約第六條，請求被
    告移轉系爭土地所有權。又原告亦未表示解除兩造間之契約，是並無依解除契約
    回復原狀之規定，請求被告回復原狀，移轉土地所有權，況系爭九二三地號土地
    本非原告所有，縱回復原狀，亦非登記為原告所有之問題，執此，原告此部分之
    主張，自屬無據，委無可取，應予駁回。
(八)綜上所陳，原告主張被告違反兩造訂立之丙契約，依甲契約應負違約責任等情，
    即屬有理，應予准許，其餘部分之主張，係屬無據，要無可採。從而，其請求被
    告給付違約金二百八十萬零一千四百八十一元及自起訴狀繕本送達翌日即九十年
    二月二十三日（送達日為九十年二月二十二日，有本院送達證書乙紙在卷可考）
    起至清償日止，按年息百分之五計算之利息，為有理由，應予准許，其餘部分之
    請求，為無理由，應予駁回。
六、兩造陳明願供擔保，聲請宣告假執行或免為假執行，經核原告勝訴部分，合於法
    律規定，爰分別酌定相當之擔保金額宣告之；原告其餘假執行之聲請，因訴之駁
    回而失所依據，不予准許。
七、因本案事證已臻明確，兩造其餘主張陳述及所提之證據，均毋庸再予審酌，附此
    敘明。
八、結論：原告之訴為一部有理由，一部無理由，並依民事訴訟法第七十九條但書、
    第三百九十條第二項、第三百九十二條，判決如主文。
中　　　華　　　民　　　國　　九十一　　年　　 八　　　 月　　 二十二　 日
                                臺灣臺南地方法院民事第二庭
~B法　　　官　莊玉熙
右為正本係照原本作成
如對本判決上訴，須於判決送達後廿日內向本院提出上訴狀
中　　　華　　　民　　　國　　九十一　　年　　 八　　　 月　　 二十六　 日
~B法院書記官　魏芝雯
